【裁判字號】    89,交易,212
【裁判日期】    891229
【裁判案由】    公共危險等
【裁判全文】
臺灣彰化地方法院刑事判決                        八十九年度交易字第二一二號
    公  訴  人  臺灣彰化地方法院檢察署檢察官
    被      告  甲○○
                丁○○
右列被告等因公共危險等案件，經檢察官聲請簡易判決處刑（八十九年度偵字第四五
一七號），本院改依通常程序審理，判決如左：
    主      文
丁○○從事業務之人，因業務上之過失傷害人，處拘役伍拾日，如易科罰金，以佰
元折算壹日。緩刑貳年。
甲○○被訴公共危險部分不受理。
    事      實
一、丁○○係以從事隔板工作為業，平日負責駕駛貨車載送材料及貨品，乃以駕駛為
    其附隨業務之人，於民國八十九年五月十八日下午二時四十分許，駕駛車牌號碼
    Ｙ五－０四三二號自用小貨車沿彰化縣鹿港鎮○○○路由北往南方向行駛，行經
    公園一路與公園三路之無號誌交岔路口時，本應注意汽車行駛至無號誌之交岔路
    口時，左方車應暫停讓右方車先行，而依當時視線、路況及視距等情形，並無不
    能注意之情事，竟疏未注意而貿然穿越交岔路口前行。適有甲○○（已於八十九
    年十一月二日因病死亡）騎乘車牌號碼ＫＺＭ－六九０號機車，沿公園三路由西
    往東方向行經該交岔路口，亦因服用酒類駕車致注意力無法完全集中（甲○○所
    涉公共危險罪部分另為不受理判決，詳如後述），未能及時注意交岔路口之左右
    車況而駕車直行，迨丁○○見狀已避煞不及，致該自小貨車之右前方車頭撞及甲
    ○○所駕機車之車頭斜板及腳踏板處，甲○○因而倒地，並受有前額撕裂傷、左
    側股骨骨折、左腳蜂窩組織炎等傷害。丁○○旋即以電話報警處理，並通知救護
    車前來救援，於犯罪被發覺前，向到場處理之警員自首而接受裁判。
二、案經甲○○生前訴由彰化縣警察局鹿港分局報請台灣彰化地方法院檢察署檢察官
    偵查後聲請簡易判決處刑，由本院改依通常程序審理。
    理      由
甲、被告丁○○部分：
一、右揭事實，業據被告丁○○於警訊及偵審中坦承不諱，核與告訴人甲○○生前於
    警訊時指訴情節相符，並有道路交通事故調查報告表、診斷證明書各一紙及現場
    照片四張附卷可稽。按汽車行駛至無號誌之交岔路口時，左方車應暫停讓右方車
    先行，道路交通安全規則第一百零二條第一項第二款定有明文。被告丁○○駕駛
    車輛行經肇事之交岔路口，自應遵循上開規定，注意應讓右方車先行，且依當時
    視線、路況及視距等情形，並無不能注意之情事，竟疏於注意而貿然穿越該交岔
    路口，而未讓右方告訴人甲○○之來車先行通過，被告丁○○駕車行為顯有過失
    。雖告訴人甲○○於酒後騎乘機車，致未能注意交岔路口之車況而肇事，亦有過
    失可指，然究不能以此解免被告丁○○應負之過失罪責，是被告丁○○之過失駕
    駛行為，與告訴人甲○○所受之前揭傷害間，仍具有相當之因果關係。本案事證
    已臻明確，被告丁○○犯行洵堪認定。
二、按刑法上所謂業務，係指個人基於其社會地位繼續反覆所執行之事務，其主要部
    分之業務固不待論，即為完成主要業務所附隨之準備工作與輔助事務，亦應包括
    在內，最高法院七十一年台上字第一五五０號判例闡述甚明。查被告丁○○係以
    從事隔板工作為業，平日即負責駕車載送材料及貨品，乃以駕駛車輛為其附隨業
    務之人，其因駕車過失行為致人受傷，所為係犯刑法第二百八十四條第二項前段
    之業務過失傷害罪。又被告丁○○於肇事後、犯罪行為被發覺前即以電話向警察
    機關報案，並於現場處理警員丙○○訊問時自首犯罪而接受裁判，業據證人丙○
    ○到庭證述明確，並有卷附道路交通事故調查報告表上報案人欄之記載足參，應
    依刑法第六十二條前段之規定減輕其刑。爰審酌被告犯後坦承犯行，並與告訴人
    甲○○家屬達成民事和解，有彰化縣鹿港鎮調解委員會調解書一紙在卷為憑，犯
    後態度堪認可取，且告訴人甲○○酒後駕車，致未能注意車前狀況而肇事，亦同
    有過失，及被告丁○○之智識程度、犯罪所生危害等一切情狀，量處如主文所示
    之刑，併諭知易科罰金之折算標準，以示懲儆。又被告丁○○前未曾受有期徒刑
    以上刑之宣告，此有卷附台灣彰化地方法院檢察署刑案資料查註紀錄表及台灣高
    等法院被告全國前案紀錄表可按，經此偵審程序教訓，信無再犯之虞，認所宣告
    之刑以暫不執行為適當，爰併諭知緩刑二年，以啟自新。
三、另告訴人甲○○於本件車禍後之八十九年十一月二日死亡，經核閱其死亡證明書
    上之記載，死因為肝硬化併敗血性休克死亡，與本件車禍肇事並無直接關聯，經
    傳訊告訴人之子乙○○到庭陳述，亦認告訴人甲○○之死亡與被告粘鴻明之駕車
    過失行為無涉，附此敘明。
乙、被告甲○○部分：
一、按被告死亡者，應諭知不受理之判決，且得不經言詞辯論為之，刑事訴訟法第三
    百零三條第五款、第三百零七條分別定有明文。
二、公訴意旨係以：被告甲○○於八十九年五月十八日某時，明知其服用酒類已達於
    不能安全駕駛動力交通工具之程度，竟仍騎乘車牌號碼ＫＺＭ－六九０號機車外
    出，嗣因於前揭時地與被告丁○○駕駛之上開自小貨車發生車禍受傷，經送醫後
    抽取血液送驗，發現其血液中酒精濃度高達162MG/DL，相當於呼氣中所含酒精濃
    度每公升零點七七毫克，因認被告甲○○涉有刑法第一百八十五條之三之罪嫌等
    語。惟被告甲○○已於八十九年十一月二日上午九時五十六分因病死亡，有死亡
    證明書一紙附卷足憑，復經被告甲○○之子乙○○到庭陳述明確，揆諸首揭說明
    ，爰不經言詞辯論，逕為諭知不受理之判決。
據上論斷，應依刑事訴訟法第四百五十二條、第二百九十九條第一項前段、第三百零
三條第五款、第三百零七條，刑法第二百八十四條第二項前段、第六十二條前段、第
四十一條、第七十四條第一款，罰金罰鍰提高標準條例第一條前段、第二條，判決如
主文。
本案被告丁○○部分經檢察官陳燕瑩到庭執行職務。
中      華      民      國      八十九      年    十二     月   二十九  日
                                臺灣彰化地方法院刑事第二庭
                                    法      官  高  文  崇
右正本證明與原本無異。
如不服本判決，應於判決送達後十日內向本院提出上訴狀( 須附繕本 )。
告訴人或被害人對於判決如有不服具備理由請求檢察官上訴者，其上訴期間之計算係
以檢察官收受判決正本之日期為準。
                                    法院書記官  楊  筱  惠
中      華      民      國       九十       年     一      月     五    日
附錄本案論罪科刑法條：
刑法第二百八十四條
因過失傷害人者，處六月以下有期徒刑、拘役或五百元以下罰金。致重傷者，處一年
以下有期徒刑、拘役或五百元下罰金。
從事業務之人，因業務之過失傷害人者，處一年以下有期徒刑、拘役或一千元以下罰
金。致重傷者，處三年以下有期徒刑、拘役或二千元以下罰金。


司法院資訊處製作；財團法人民間司法改革基金會備份。
